【裁判字號】    98,破,33
【裁判日期】    980515
【裁判案由】    破產宣告
【裁判全文】
臺灣臺北地方法院民事裁定                98年度破字第33號
聲  請  人  甲○○即激光國際科技股份有限公司之清算人
上列聲請人聲請破產宣告事件，本院裁定如下：
    主  文
聲請駁回。
聲請程序費用由聲請人負擔。
    理  由
一、本聲請意旨略以：激光國際科技股份有限公司（下稱激光公
    司）於民國97年5月30日經股東常會決議自97年5月31日解散
    ，並經經濟部97年6月12日經商字第09701138060號函核准解
    算登記，復經鈞院97年7 月18日函准清算人甲○○就任而予
    核備在案。查激光公司截至98年4 月15日止之資產為新臺幣
    27,073元，其中有21,245元為銀行扣押備償借款，僅餘5,82
    8元可自由處分，然激光公司之負債為607,662,331元、股東
    權益為607,635,258 元，其資產顯然已不足抵繳債務，且無
    從清償破產財團之費用及財團之債務，爰依法聲請宣告激光
    公司破產等語。
二、按破產對債務人不能清償債務者宣告之；破產在裁定前，法
    院得依職權為必要之調查；在破產宣告前，對於債務人之財
    產有質權、抵押權或留置權者，就其財產有別除權，有別除
    權之債權人，不依破產程序而行使其權利；破產宣告後，如
    破產財團之財產不敷清償財團費用及財團債務時，法院因破
    產管理人之聲請，應以裁定宣告破產終止，破產法第57條、
    第63條第2項前段、第98條第1、2項、第148條分別定有明文
    。又法院就破產之聲請，以職權為必要之調查，確係毫無財
    產，則破產財團即不能構成，無從依破產程式清理其債務，
    參照破產法第148 條之趣旨，自應依同法第63條裁定駁回其
    聲請（司法院院字1505號解釋意旨可稽）。倘債務人毫無財
    產可構成破產財團，或債務人之財產不敷清償破產財團之費
    用及財團之債務，無從依破產程序清理其債務時，得以無宣
    告破產之實益，裁定駁回聲請（最高法院91年臺抗字第60號
    裁定意旨參照）。
三、經查，聲請人主張激光公司擁有資產27,073元，其中21,245
    元為銀行扣押備償借款，僅餘5,828 元可自由處分，而負債
    則為607,6 62,331元、股東權益為607,635,258 元等情，業
    據提出資產負債表及債權人名冊附卷可稽，是聲請人主張激
    光公司無力清償債務，應堪信為真。惟查，激光公司可處分
    之財產僅餘5,828 元，其數額顯然不足以清償破產財團之費
    用及財團之債務，而此並為聲請人所自陳，是激光公司之財
    產既不足以清償破產財團之費用及財團之債務，則本件破產
    宣告為無實益，依前揭說明，本件聲請宣告破產與破產制度
    之本旨不符。從而，本件聲請為無理由，應予駁回。
四、依破產法第5 條、民事訴訟法第95條、第78條，裁定如主文
    。
中    華    民    國    98    年    5     月    15    日
                  民事第四庭    法  官  余明賢
以上正本係照原本作成
如對本裁定抗告須於裁定送達後10日內向本院提出抗告狀，並繳
納抗告費新臺幣1,000 元
中    華    民    國    98    年    5     月    15    日
                                書記官  楊勝欽


司法院資訊處製作；財團法人民間司法改革基金會備份。
